臺灣新竹地方法院民事小額判決  
111年度竹北小字第164號
原      告  翁淑貞  
被      告  劉昌信  

被      告  姜建宇  



上列當事人間損害賠償事件，經原告提起刑事附帶民事訴訟，由
本院刑事庭裁定移送前來（109年度附民字第332號），本院於民
國111年4月18日辯論終結，判決如下：
　　主　　　文
被告應給付原告新臺幣肆萬參仟玖佰陸拾元。
原告其餘之訴駁回。
本判決第一項得假執行。
　　事實及理由
壹、程序方面：
　　被告丙○○經合法通知，未於最後言詞辯論期日到場，核無民
    事訴訟法第386條各款所列情形，爰依原告之聲請，由其一
    造辯論而為判決。
貳、實體方面：
一、原告主張：
㈠、本件事實及理由如臺灣新竹地方檢察署109年度偵字第1500號
    起訴書所載【丙○○前因竊盜案件，經臺灣新竹地方法院（下
    稱新竹地院）判決處有期徒刑10月、4月、11月確定，嗣經
    新竹地院以103年度聲字第344號裁定應執行有期徒刑1年1月
    確定；再因贓物案件，經新竹地院判決處有期徒刑5月確定
    ，並與其所犯上開竊盜案件接續執行後，於民國103年8月13
    日假釋出監付保護管束，於104年2月12日假釋期滿未經撤銷
    而執行完畢；甲○○前因詐欺案件，經新竹地院以104年度竹簡
    字第351號判決判處有期徒刑4月確定，於106年4月29日執行完
    畢。詎均不知悔改，丙○○、甲○○意圖為自己不法所有，共同
    基於竊盜之犯意，於附表所示之時間、地點，以附表所示之
    犯罪手法竊取如附表所示之物品，嗣經如附表所示被害人報
    警處理，始知上情。】。
㈡、訴之聲明：
　⒈被告應給付原告新臺幣（下同）10萬元。
　⒉訴訟費用由被告負擔。　　
二、被告答辯：
㈠、被告丙○○答辯：
　⒈這個案子是被告甲○○一人所為，我沒有參與。
　⒉答辯聲明：
　　駁回原告之訴。　　　　　　　　
㈡、被告甲○○答辯：
　⒈請求賠償的金額太多了，我同意賠償5萬元。對於刑事判決的
    事實沒有意見，是我跟被告丙○○一起做的，應該要平分賠償
    金額。
　⒉答辯聲明：　　
　　駁回原告之訴。　　　　
三、法院之判斷：
㈠、經查，被告丙○○、甲○○共同意圖為自己不法之所有，基於竊
    盜之犯意聯絡，於108年10月19日下午10時26分許，在新竹
    縣○○鄉○○路0段0號前，見原告在該處下車用餐，而將財物遺
    留在所搭乘車牌號碼000-0000號自用小貨車副駕駛座上，由
    被告甲○○徒手開啟該車駕駛座車門行竊，被告丙○○則在旁把
    風、接應，竊得原告所有之LACOSTE桃紅色側背包1只（內含
    COACH皮包1只、I-PHONE XR 手機1支、現金15,000元、臺灣
    銀行金融卡、渣打銀行金融卡、國民身分證、健保卡各1張
    等物）。業經本院109年度易字第457號刑事判決：一、丙○○
    共同犯竊盜罪，累犯，處有期徒刑陸月，如易科罰金，以新
    臺幣壹仟元折算壹日。二、甲○○共同犯竊盜罪，累犯，處有
    期徒刑伍月，如易科罰金，以新臺幣壹仟元折算壹日。三、
    未扣案之犯罪所得現金新臺幣壹萬伍仟元，各向丙○○、甲○○
    沒收現金新臺幣柒仟伍佰元，於全部或一部不能沒收或不宜
    執行沒收時，各追徵其價額。四、未扣案之犯罪所得側背包
    壹只（品牌：LACOSTE，桃紅色）、皮包壹只（品牌：COACH
    ）、I-PHONE XR手機壹支均沒收，於全部或一部不能沒收或
    不宜執行沒收時，各向丙○○、甲○○追徵其價額二分之一。被
    告丙○○不服提起上訴，現由臺灣高等法院以110年度上易字
    第1910號審理中等情，經本院依職權調閱前開刑事卷宗查明
    。
㈡、按因故意或過失，不法侵害他人之權利者，負損害賠償責任
    ；數人共同不法侵害他人之權利者，連帶負損害賠償責任，
    不能知其中孰為加害人者亦同；負損害賠償責任者，除法律
    另有規定或契約另有訂定外，應回復他方損害發生前之原狀
    ；不能回復原狀或回復顯有重大困難者，應以金錢賠償其損
    害。民法第184條第1項前段、第185條第1項、第213條第1項
    、第215條分別定有明文。被告丙○○、甲○○於上開時、地竊
    取原告前開LACOSTE側背包1只、COACH皮包1只、I-PHONE XR
    手機1支，已如前述，並據被告甲○○陳述在卷否，本院依調
    查證據之結果及斟酌全辯論意旨，堪信被告丙○○、甲○○於上
    開時、地竊盜犯行，侵害原告所有財物之所有權，致原告受
    有損害，被告丙○○、甲○○之不法行為與原告之受損結果間有
    因果關係，應負連帶損害賠償責任。
㈢、次按當事人已證明受有損害而不能證明其數額或證明顯有重
    大困難者，法院應審酌一切情況，依所得心證定其數額，民
    事訴訟法第222條第2項定有明文。被告丙○○、甲○○於108年1
    0月19日竊取原告所有之LACOSTE側背包1只、COACH皮包1只
    、I-PHONE XR手機1支，有本院109年度易字第457號刑事判
    決在卷可稽（本院卷第17-28頁），依前揭規定，被告應以
    金錢賠償原告所受之損害。原告於本院審理中陳稱：手機使
    用約半年、皮包加側背包約8,000元。使用約半年等語（本
    院卷第185頁）。原告另於刑事審理程序中稱：大的包包價
    值3,000元，裡面有個COACH的小包包是2,000元，I PHONE手
    機大概3萬元，包包裡面本來有現金15,000元，還有金融卡
    兩張等語（本院109年度易字第457號刑事卷第89頁）。
　　原告遭竊之手機、背包、皮包等物，自購買迄至本件竊盜案
    件發生時，已使用約半年，均應計算折舊後之殘值，茲分述
    如後：
  ⒈I-PHONE XR手機：
　　I-PHONE XR手機與電子計算機及其週邊設備較相近，依行政
    院86年12月30日台86財字第52053號令所頒之「固定資產耐
    用年數表」之規定，系爭物品耐用年數均為3年，再據行政
    院台45財字第1480號令公佈之「固定資產折舊率表」、及依
    營利事業所得稅結算申報查核準則第95條第6項所定「固定
    資產提列折舊採用定率遞減法者，以1年為計算單位，其使
    用期間未滿1年者，按實際使用之月數相當於全年之比例計
    算之，不滿1月者，以月計，並參酌固定資產耐用年數表第3
     類第19項規定，電子計算機及其週邊設備最後1年之折舊額
    ，加歷年折舊累計額，其總合不得超過該資產成本原額10分
    之9 等規定，系爭手機每年依定率遞減法計算，折舊率為10
    00分之536 ，而系爭手機被竊時，已使用6月，則本院依前
    開定率遞減法規定計算折舊後之金額為21,960元，原告就該
    手機所得請求之金額為21,960元(計算式詳如附表二)。
  ⒉皮包及側背包：
    原告主張皮包加側背包約8,000元（COACH的小包包是2,000
    元），已使用半年，被告不爭執。依營利事業所得稅查核準
    則第95條第6項規定，背包價值應計算折舊，依行政院（79
    ）財字第0670號、台（45）財字第1480號令公布之固定資產
    耐用年數表及固定資產折舊率表，採定率遞減法計算其折舊
    ，即皮革製品耐用年數為8年，每年折舊率千分之250，故扣
    除折舊後，皮包及側背包遭被告竊取時之價值為7,000元(計
    算式詳如附表三)。
　⒊小結：　
　　原告得請求被告賠償之金額為：現金15,000元加計I-PHONE 
    XR手機折舊後價值21,960元及側背包物品折舊後價值7,000
    元，總計為43,960元【計算式：（15,000＋21,960＋7,000）＝
    43,960元】。從而，原告請求被告賠償43,960元，為有理由
    ，應予准許；逾此範圍之請求，為無理由，應予駁回。
㈣、綜上所述，原告依侵權行為之法律關係，請求被告給付原告4
    3,960元，為有理由，應予准許；逾此範圍之請求，尚屬無
    據，應予駁回。　　
四、本件係原告於刑事訴訟程序提起之附帶民事訴訟，經本院刑
    事庭裁定移送民事庭審理，依刑事訴訟法第504條第2項之規
    定，免納裁判費，且本院刑事庭移送後，於民事訴訟程序進
    行期間亦無支付任何訴訟費用，爰不為訴訟費用負擔之諭知
    ，併此說明。
五、本件係依民事訴訟法第427條第1項適用簡易訴訟程序所為被
    告部分敗訴之判決，爰依民事訴訟法第389條第1項第3款之
    規定，就原告勝訴部分，依職權宣告假執行。
六、本件判決基礎之事證已臻明確，兩造其餘之攻擊防禦方法及
    所舉證據，經審酌後核與判決結果不生影響，爰不一一論列
    ，併此敘明。
七、據上論結，本件原告之訴為一部有理由，一部無理由，依民
    事訴訟法第436條第2項、第385條第1項前段、第389條第1項
    第3款，判決如主文。
中　　華　　民　　國　　111 　年　　4 　　月　　29　　日
　　　　　　　　　竹北簡易庭　  法　官  林麗玉
以上正本係照原本作成。
如不服本判決，須以違背法令為理由，於判決送達後20日內向本
庭提出上訴狀（應按他造當事人之人數附繕本），併繳納上訴審
裁判費。
中　　華　　民　　國　　111 　年　　4 　　月　　29　　日
　　　　　　　　　　　　　　　  書記官　郭春慧
附表一：
編號 犯罪時間 犯罪地點 被害人 被告 竊取物品 犯罪事實 罪名 備註 1 108年10月19日下午10時26分許 新竹縣○○鄉○○路○段0號前 乙○○ 甲○○、丙○○ LACOSTE包包1個（內有I PHONE XR手機1支、現金新臺幣1萬5千元及金融卡） 丙○○、甲○○於民國108年10月19日下午10時26分許，在新竹縣○○鄉○○路0段0號前，見乙○○在該處下車用餐，而將財物遺留在所搭乘車牌號碼000-0000號自用小貨車副駕駛座上，即共同意圖為自己不法之所有，基於竊盜之犯意聯絡，由甲○○徒手開啟該車駕駛座車門行竊，丙○○則在旁把風、接應，待甲○○竊得乙○○所有之LACOSTE桃紅色側背包1只（內含COACH皮包1只、I-PHONE XR 手機1支、現金新臺幣【下同】15,000元、臺灣銀行金融卡、渣打銀行金融卡、國民身分證、健保卡各1張等物 刑法第320條第1項竊盜罪 本院109年度易字第457號刑事判決( 臺灣新竹地方檢察署檢察 109年度偵字第1500號起訴書) 

附表二（I-PHONE XR手機折舊計算）
-----
折舊時間           金額
第1年折舊值        30,000×0.536×(6/12)=8,040
第1年折舊後價值    30,000-8,040=21,960



附表三（皮包及側背包折舊計算）
-----
折舊時間           金額
第1年折舊值        8,000×0.25×(6/12)=1,000
第1年折舊後價值    8,000-1,000=7,000